Inventaris van het archief van de Nederlandse Federatie voor Bejaardenbeleid: Studie- en Informatiecentrum voor Ouderenbeleid (NFB), 1954-1989
Nationaal Archief, Den Haag
- OP ONDERWERP GEORDENDE STUKKEN VANAF 1972., D.
  - Stukken, geordend volgens lettercode, blok 1972-1980., 241-287
    - G 1.1: Sociale wetten. a-d: Vrijwillige ouderdomsverzekering V.O.V; A.O.W.; Algemene Bijstandswet; A.W.B.Z.; vrijstelling kijk- en luistergelden., 261
    - G 1.1.g: Rijksbijdrageregeling bejaardenwerk., 262
    - G 1.2: Financiering verzorgingskosten bejaardenoorden., 263
    - G 1.3: Studiecommissie AOW-minimumloon. G 1.4: Nota tarifiëring. G 1.5: Rapport inkomens- en vermogensbeheer meerderjarigen. D 1.6/7: pensionering. D 2.: Woningbouw en serviceflats., 264
    - G 3.3: Stichting meer bewegen voor ouderen., 265
    - G 3.1: Stuurgroep 3e Levensfase, a-e, 266
    - G 3.1: Stuurgroep 3e Levensfase, b, 267
    - G 3.1: Stuurgroep 3e Levensfase., 268
    - G 3.1: Stuurgroep 3e Levensfase., 269
    - G 3.2: Bejaardenpaspoort., 270
    - G 3.4: recreatie, vormingswerk. G 3.6: Vakantiemogelijkheden voor gehandicapte bejaarden., 271
    - G 4.1 - 4.2: Gezondheidszorg, ziekenhuisvoorzieningen., 272
    - G 5.4 a: Nederlandse vereniging voor dienstencentra. G 5.4 b: Nederlandse vereniging functionarissen open bejaardenwerk. G 5.4 c: Landelijk beraad provinciale consulenten bejaardenbeleid., 273
    - G 5.4 d: Stedelijke consulenten bejaardenbeleid. G 5.4 e: Vereniging van Coöperatieve serviceflats. G 5.4 h: Werkgroep Alarmering(ssystemen)., 274
    - G 5.4 i: Werkgeversvereniging Maatschappelijke dienstverlening. G 5.4.j: Landelijk Platform Gecoördineerd Bejaardenwerk., 275
    - G 5.5: Werkgroep dokumentatie bejaardenwerk. G 5.6: Nationale raad voor maatschappelijk welzijn, coördinerend stafoverleg samenwerkingsprojekten., 276
    - G 6: Verzorgingstehuizen algemeen., 277
    - G 6.1: Centrale commissie voor de bejaardenoorden. G 6.2: Evaluatie-onderzoeken besluit opneming in bejaardenoorden., 278
    - G 7.1: Deskundigheidsbevordering, functie-omschrijving. G 7.3: Begeleidingscommissie opleiding bejaardenverzorgende. G 7.4: Werkgroep herziening Oriënteringscursussen., 279
    - G 7.5: Scholingsvormen voor dienstverlening aan bejaarden in het kader van de gezinsverzorging. G 7.6: CRM-bezuinigingen op gesubsidiëerde opleidingen. G 7.7: Besturenoverleg Landelijke Stichting Opleidingen Bejaardenwerk. G 7.8: Tweejarige opleiding van directies van verzorgingstehuizen., 280
    - G 7.10 - 7.20: Diverse opleidingsvormen voor bejaardenzorg., 281
    - G.9: Archief van de voorlichter. G 9.1: Abonnementen. G 9.2: Correspondentie., 282
    - G 9.4: Verzoeken om inlichtingen uit het buitenland., 283
    - G 9.9: Deelneming aan congressen (stafcorrespondentie), 284
    - G 9.10: Inlichtingen ten behoeve van studies., 285
    - G 9.11: Seniorenreeks. G 9.12: Jong en Oud Trust (J.O.T.)., 286
    - G 10: Op leeftijd., 287
  - Rubrieken gevormd in 1980-1982., 288-302
    - A1: Herstructureringen., 288
    - A 1-7: Organisatie, Stichtingsbestuur, Werkplan, Kantoororganisatie., 289
    - B: Overheidsbeleid. C: Interdepartementale Stuurgroep Bejaardenbeleid., 290
    - D: Gerontologisch onderzoek., 291
    - E: Subsidie- en financieringsbeleid bejaardenvoorzieningen: indirecte financiering. F: Bejaardenflats, woonvoorzieningen., 292
    - G: Nationale Raad voor Maatschappelijk Welzijn. Koningin Julianafonds. H: Centrale Raad voor de Gezinsverzorging., 293
    - I: Educatief werk., 294
    - K, L: Bejaardenoorden., 295
    - M: Opleidingen, examens., 296
    - N: Voorlichting., 297
    - N-10: Vernietigd [Standaardbrieven n.a.v. verzoeken om inlichtingen], 298
    - O: Leeftijd., 299
    - P1: studiegroepen., 300
    - P2: inventarisatiegroepen, 301
    - P3: basisgroepen, veldgroepen., 302
  - Rubriek G 5.4: werkgroep Alarmeringssystemen., 303
  - Archiefstukken van het Landelijk Platform Gecoördineerd Bejaardenbeleid., 1974-1982.; 304-314
    - Archief van de voorbereidingsgroep. 1974-1977., 304
    - Correspondentie: Organisatie, briefwisseling met Tien over Groen/Welzijnsvoorzieningen in samenhang, 1981 A: Ministerie van Welzijn, Volksgezondheid en Cultuur. B: Organisatie gecoördineerd bejaardenwerk., 305
    - Correspondentie C1 - C8: Statuten, voorzitterschap, bestuurscommissie, personeelszaken, begroting, verslagen., 306
    - Correspondentie C9 - C18: diverse organisatorische kwesties., 307
    - Correspondentie D: leden van werkgroepen., 308
    - Correspondentie werkgroep E: gecoördineerd bejaardenbeleid., 309
    - Werkgroepen D1 - D5., 310
    - Werkgroepen D6 - D16., 311
    - Plenaire vergaderingen., 312
    - Werkboek gecoördineerd bejaardenbeleid: grote en kleine redactie., 313
    - Werkboek gecoördineerd bejaardenbeleid: redactie., 314
  - Diverse werkgroepen., 316-329
    - Beraadsgroep gezondheidszorg. 1977, 316
    - Beleidsprogramma. 1975, 317
    - Werkgroep Serviceflats. 1979, 318
    - Dienstensectie en gecoördineerd bejaardenbeleid. 1975, 319
    - Commissie deskundigheidsbevordering bejaardenwerk. 1975, 320
    - Functionarissencontact., 321
    - Onderzoek wantoestanden bejaardenoorden. 1970-1975., 322
    - Nomenclatuur., 323
    - Klankbordcommissie herstructurering., 1975-1979.; 324-325
      - Bestanddeel 1., 324
      - Bestanddeel 2., 325
    - Wetenschappelijk Adviescollege., 1971-1980.; 326-328
      - 1971-1973, 326
      - 1974-1977, 327
      - 1978-1980, 328
    - Projectgroep wijkfuncties verzorgingstehuis., 329
  - Archiefstukken van diverse projecten en contactorganen., 343-363
    - Archief van de Maatschappij van Alle Leeftijden (M.A.L.)., 343-344
      - Bestanddeel 1., 343
      - Bestanddeel 2., 344
    - Archief van de Ouderenboekhandel Abraham., 345
    - Archief "Het Fonds" over een themadag van de AVRO-omroep over ouderen. 1986, 346
    - Dossier inzake "Innovatie". 1979, 347
    - Dossier DALA. Vervaardiging van de film De eerste prijs., 348
    - Dossier DALA. Vertoning van de film De eerste prijs., 349
    - Voorlichtingsoverleg. 1982-1985., 350
    - Basisgroep Voorlichting., 351
    - Presentatie van de lezing Ouderen en wetenschap in Utrecht., 352
    - Redactiecommissie Seniorenwijzer., 353
    - Documentatie onder de titel "Wat heet Oud?" (te schonen van kranteartikelen), 354
    - Projectgroep Jong Oud Trust (JOT). 1974-1975., 355
    - Voorlichtingsoverleg. 1983, 356
    - Eurag. sectie Nederland., 357; (2 dozen)
    - Landelijk congres van de NFB (schonen op uitvoeringsstukken), 358-360
      - Bestanddeel 1., 358
      - Bestanddeel 2., 359
      - Bestanddeel 3., 360
    - Stichting De Nieuwe Kerk, Amsterdam., 361
    - Nederlandse Stichting van Ouderenwerk t.b.v. Surinamers., 362
    - Dossiers "Staf / Preventief huisbezoek"., 363
  - Kaartsysteem, houdende een alfabetische index op de chronologisch geordende correspondentie (lijstnummers 1-121)., 370-374
    - Letters A-D., 370
    - Letters E-K., 371
    - Letters M-R., 373
    - Letters S-Z., 374
  - Nagekomen stukken betreffende de opheffing en de liquidatie van de federatie en de overdracht van het archief.., 1989; 375